【裁判字號】    99,交抗,1399
【裁判日期】    990621
【裁判案由】    違反道路交通管理處罰條例
【裁判全文】
臺灣高等法院交通事件裁定            99年度交抗字第1399號
抗  告  人
即受處分人  甲○○
上列抗告人因違反道路交通管理處罰條例案件，不服臺灣板橋地
方法院，中華民國99年4月30日所為裁定（99年度交聲字第500號
），提起抗告，本院裁定如下：
    主  文
抗告駁回。
    理  由
一、本件原裁定以：
  (一)按受處分人不服道路交通管理處罰條例第8 條主管機關所為
    之處罰，得於接到裁決書之翌日起20日內，並得依法扣除在
    途期間，向管轄地方法院聲明異議，同條例第87條第1 項、
    道路交通案件處理辦法第12條定有明文。而道路交通異議案
    件，當事人非居住於處罰機關所在之鄉、鎮、市（包括縣轄
    市、省轄市及院轄市）者，但居住於受理聲明異議案件法院
    之管轄區域者，依本標準第2 條第1 款中之地方法院在途期
    間欄所載日數扣除在途期間，法院訴訟當事人在途期間標準
    第4 條第1 項第1 款第2 目規定明確。另按處理違反道路交
    通管理事件，有關文書送達之程序，依行政程序法之規定，
    此為違反道路交通管理事件統一裁罰基準及處理細則第5 條
    所明定。又送達，於應受送達人之住居所、事務所或營業所
    為之，行政程序法第72條第1 項前段規定甚明。再者，受處
    分人不服裁決處分者，其聲明異議須於上述20日之法定期間
    內提出，始符合法定程式，否則，其聲明異議不合法律上程
    序，且無從補正，依道路交通案件處理辦法第18條規定，應
    逕以裁定駁回之，而無從為實體上之審查。末按期間之末日
    為星期日、國定假日或其他休息日者，以該日之次日為期間
    之末日；期間之末日為星期六者，以其次星期一上午為期間
    末日，行政程序法第48條第4 項定有明文。
  (二)經查：本件裁決書經原處分機關付郵寄出，於民國（下同）
    99年1 月22日送達於異議人即受處分人之住所即臺北縣永和
    市○○路○ 段46號2 樓，並經異議人本人收受之事實，此有
    交通部公路總局臺北區監理所送達證書影本1 紙附卷可稽。
    異議人對於其係居住在上址住處，亦未爭執，足認本件裁決
    書已經原處分機關依行政程序法之規定，於99年1 月22日發
    生合法送達之效力。又異議人非居住在原處分機關所在之臺
    北縣永和市，但係居住於原審之管轄區域內，依當事人在途
    期間標準第4 條第1 款第2 目、第2 條第1 款規定，應扣除
    在途期間2 日，則其異議期間之末日原應為99年2 月13日，
    然因99年2 月13日起迄99年2 月21日止為農曆年節放假日，
    故異議人異議期間的末日，應以前開假期結束之上班日即99
    年2 月22日代之，是異議人自應於99年2 月22日之前聲明異
    議，始為適法。詎其乃遲至99年2 月23日始提出聲明異議狀
    ，此觀該狀所蓋收文章戳之日期甚明。是本件聲明異議已逾
    首揭法律所定異議期間，其本件聲明異議為不合法，應予駁
    回。
二、抗告意旨以：抗告人並無違規闖紅燈，亦無違法，僅因時效
    過了就要罰雙倍，實不合理，況上次出庭時警員向其道歉云
    云。
三、經查，抗告人違規遭裁罰時，其住所在臺北縣永和市○○路
    ○ 段46號2 樓，經原處分機關於99年1 月22日將本件裁決書
    送達抗告人住處，由抗告人親自收受，足認本件裁決書已合
    法送達，而原處分機關係位於臺北縣樹林市○○路248 巷7
    號，抗告人住所並不在原處分機關所在之鄉、鎮、市，需扣
    除在途期間2 日，則異議期間之末日為99年2 月13日，然99
    年2 月13日起迄99年2 月21日止為農曆年節放假日，是抗告
    人就原處分至遲應於99年2 月22日前提出異議，惟抗告人遲
    至99年2 月23日始提起本件異議，顯已逾越異議期間。原審
    因而駁回本件異議，核無不合。抗告人未注意依法定不變期
    間聲明異議，自不合法律上所定程式，且屬無從補正之瑕疵
    ，抗告人否認有闖紅燈之違規行為，洵無足採。此外，抗告
    人別無舉證可憑，是本件抗告核為無理由，自應予駁回。
據上論結，應依道路交通案件處理辦法第26條，刑事訴訟法第41
2 條，裁定如主文。
中    華    民    國    99    年    6     月    21    日
            刑事第十四庭  審判長法  官  陳志洋
                                法  官  謝靜恒
                                法  官  謝靜慧
以上正本證明與原本無異。
不得再抗告。
                                書記官  陳泰寧
中    華    民    國    99    年    6     月    21    日

司法院資訊處製作；財團法人民間司法改革基金會備份。
